臺灣臺北地方法院刑事判決　　　　　　　 100年度易字第51號
公　訴　人　臺灣臺北地方法院檢察署檢察官
被　　　告　廖聰其
上列被告因竊盜等案件，經檢察官提起公訴（99年度偵字第2594
3 號），因被告於本院審理中，就被訴事實為有罪之陳述，經本
院裁定改用簡式審判程序，判決如下：
    主  文
廖聰其攜帶凶器竊盜電線，處有期徒刑捌月。未扣案之老虎鉗子
壹支沒收。又攜帶凶器踰越牆垣竊盜，處有期徒刑柒月。未扣案
之半圓型鐵製鏟子壹把沒收。應執行有期徒刑壹年。未扣案之老
虎鉗子壹支、半圓型鐵製鏟子壹把，均沒收。
    事  實
一、廖聰其基於意圖為自己不法所有之犯意，於民國99年3 月31
    日晚間某時許，攜帶其所有，客觀上足以對人之生命、身體
    、安全構成威脅，具有危險性，且可供兇器使用之老虎鉗子
    1支，前往位於臺北市○○區○○路2段74巷之青龍宮附近，
    攀爬至文和幹54號電線桿上，以前開老虎鉗子剪斷臺灣電力
    股份有限公司（下稱臺電公司）所有之PE電纜線5 條，長42
    公尺（價值新臺幣《下同》2,839 元）後竊取前揭電纜線，
    再交由張志忠（所涉收受贓物罪嫌，另由檢察官偵查後聲請
    簡易判決處刑中）持至址設臺北市○○區○○路10巷1 號之
    逢泰行資源回收場（另案偵辦中）變賣後分得2,000 元供已
    花用。又基於意圖為自己不法所有之犯意，於99年9 月16日
    上午9 時30分，攜帶其所有，客觀上足以對人之生命、身體
    、安全構成威脅，具有危險性，且可供兇器使用之半圓型鐵
    製鏟子1把，踰越位於臺北市○○區○○路2段之臺北市立動
    物園（下稱動物園）公務門旁之牆垣，侵入動物園內（侵入
    住居罪部分，未據告訴），持前揭半圓型鐵製鏟子挖掘園區
    內之綠竹荀約5至6斤，得手後，供己食用。嗣經警持臺灣臺
    北地方法院檢察署簽發之拘票前往廖聰其位在臺北縣深坑鄉
    ○○路○段35號2樓住處拘提廖聰其，始循線查獲上情。
二、案經臺北市政府警察局文山第一分局報告臺灣臺北地方法院
    檢察署偵查起訴。嗣於本院審理中，廖聰其就被訴事實為有
    罪之陳述，經本院裁定改行簡式審判程序。
    理  由
壹、程序方面：
    本件被告廖聰其所犯係死刑、無期徒刑、最輕本刑為3 年以
    上有期徒刑以外之罪，其於本院審理時，就前揭被訴事實為
    有罪之陳述，經法官告知簡式審判程序之旨，並聽取其與公
    訴人之意見後，本院認無不得或不宜改依簡式審判程序進行
    之處，爰依刑事訴訟法第273條之1 第1項之規定，裁定本件
    行簡式審判程序，是本件之證據調查，依刑事訴訟法第273
    條之2規定，不受同法第159條第1項、第161條之2、第161條
    之3、第163條之1及第164條至第170 條規定之限制，先予敘
    明。
貳、實體方面：
一、上揭犯罪事實，業據被告於偵查中及本院審理時坦承不諱（
    參臺灣臺北地方法院檢察署99年度偵字第25943 號卷《下稱
    偵查卷》第4頁至第5頁、第39頁至第45頁，本院卷第21頁、
    第23頁反面），核與證人即臺電公司臺北南區營業處技術員
    陳澤郎於警詢及偵訊中、證人即動物園總務室辦事員蔡佩娟
    於警詢時之證述相符（詳偵查卷第9 頁至第11頁、第35頁至
    第36頁、第18頁），且有電訊（力）線路失竊調查報告、現
    場及變賣贓物之資源回收場所照片、臺北市政府警察局文山
    第一分局指南派出所受理刑事案件報案三聯單、受理各類案
    件紀錄表附卷可稽（見偵查卷第14頁至第17頁、第19頁至第
    27頁），是被告上開任意性自白核與事實相符，應堪採信。
    本案事證明確，被告犯行堪以認定，應予依法論科。
二、查被告行為後，刑法第321條業於100年1 月26日經總統公布
    修正，於同年月28日生效。按行為後法律有變更者，適用行
    為時之法律，但行為後之法律有利於行為人者，適用最有利
    於行為人之法律，刑法第2條第1項定有明文。且就比較之結
    果，須為整體之適用，不能割裂分別適用各該有利於行為人
    之法律，此即刑法變更之比較適用所應遵守之「罪刑綜合比
    較原則」及「擇用整體性原則」（最高法院24年上字第2634
    號、27年上字第2615號判例、95年度第8 次刑事庭會議決議
    參照）。第查修正前刑法第321條第1項規定：「犯竊盜罪而
    有左列情形之一者，處6月以上、5年以下有期徒刑：一於夜
    間侵入住宅或有人居住之建築物、船艦或隱匿其內而犯之者
    。二毀越門扇、牆垣或其他安全設備而犯之者。三攜帶兇器
    而犯之者。四結夥三人以上而犯之者。五乘火災、水災或其
    他災害之際而犯之者。六在車站或埠頭而犯之者。」修正後
    刑法第321條第1項規定：「犯竊盜罪而有下列情形之一者，
    處6月以上、5年以下有期徒刑，得併科新臺幣100,000 元以
    下罰金：一侵入住宅或有人居住之建築物、船艦或隱匿其內
    而犯之者。二毀越門扇、牆垣或其他安全設備而犯之者。三
    攜帶兇器而犯之者。四結夥三人以上而犯之者。五乘火災、
    水災或其他災害之際而犯之者。六在車站、埠頭、航空站或
    其他供水、陸、空公眾運輸之舟、車、航空機內而犯之者。
    」，經比較新舊法之規定，新法除增加得併科罰金之規定外
    ，並刪除原第1款「於夜間」之要件，且就第6款增加「航空
    站、其他供水、陸、空公眾運輸之舟、車、航空機內」之要
    件，是比較新、舊法之結果，被告行為時之舊法對被告較為
    有利，從而，揆諸前開刑法第2條第1項前段規定及說明，本
    件自應整體適用被告行為時即100年1月26日修正前之規定。
三、再按刑法第321 條第1項第3款之攜帶兇器竊盜罪，係以行為
    人攜帶兇器竊盜為其加重條件，此所謂兇器，其種類並無限
    制，凡客觀上足對人之生命、身體、安全構成威脅，具有危
    險性之兇器均屬之，且祇須行竊時攜帶此種具有危險性之兇
    器為已足，並不以攜帶之初有行兇之意圖為必要；亦即行為
    人攜帶兇器有行兇之可能，客觀上具有危險性，即為已足，
    至其主觀上有無持以行兇或反抗之意思，尚非所問（最高法
    院79年台上第5253號判例、最高法院74年度第3 次刑事庭會
    議決議意旨參照）。查被告犯本案2 次竊盜時，各攜帶之老
    虎鉗子1支、半圓型鐵製鏟子1把，均為鐵製物品，質地堅硬
    ，可用以拆卸螺絲、挖掘土壤，均為足以殺傷人生命、身體
    之器械，顯為具有危險性之兇器。故核被告於上開99年3月3
    1日晚間所為，係犯修正前刑法第321條第1項第3款之攜帶兇
    器竊盜罪及電業法第105 條之竊盜電線罪，該電業法條之規
    定係刑法竊盜罪之特別規定，為法規競合，應優先適用電業
    法規定。又被告於前開99年9月16日上午9時30分所為，經核
    係犯修正前刑法第321條第1項第3款、第2款之攜帶兇器踰越
    牆垣竊盜罪。公訴人雖漏未引用刑法第321 條第1項第2款之
    條文，惟起訴書犯罪事實欄既已就此部分之事實記載明確，
    本院自應加以裁判，附此敘明。被告所犯前開2 罪，犯意各
    別，行為互異，應予分論併罰。爰審酌被告攜帶老虎鉗子之
    凶器竊取電纜線以變賣牟利，致該區住戶處於無電力可用狀
    態，影響渠等生活甚鉅；又攜帶半圓型鐵製鏟子之凶器侵入
    臺北市○○區○○路2 段之動物園內挖掘園區內為數不啻之
    綠竹荀，此等行為自應予以嚴懲，惟念其犯後坦承犯罪，非
    無悔意，暨衡諸其犯罪動機、情節、有前科紀錄之素行、生
    活狀況、國小肄業之智識程度等一切情狀，分量處如主文所
    示之刑，並定其應執行之刑，以資懲儆。至未扣案之老虎鉗
    子1支、半圓型鐵製鏟子1把，均為被告所有，並供其各犯本
    案犯罪所用之物，業據被告於本院審理時供承明確（見本院
    卷第23頁反面），則上開物品雖未據扣案，但無證據證明業
    已滅失，爰依刑法第38條第1項第2款規定，併予宣告沒收。
據上論斷，應依刑事訴訟法第284條之1、第273條之1第1項、第2
99條第1項前段，電業法第105條，刑法第2條第1項前段、修正前
刑法第321條第1項第2款、第3款、第51條第5款、第38條第1項第
2款，判決如主文。
本案經檢察官楊婉鈺到庭執行職務。
中    華    民    國   100    年    2     月    16    日
                        刑事第十庭法  官  周玉琦
以上正本證明與原本無異。
如不服本判決，應於判決送達後10日內，向本院提出上訴狀。
中    華    民    國   100    年    2     月    16    日
                                  書記官  謝貽婷
附錄本案所犯法條全文：
中華民國刑法第321條
（加重竊盜罪）
犯竊盜罪而有左列情形之一者，處 6 月以上、 5 年以下有期徒
刑：
一、於夜間侵入住宅或有人居住之建築物、船艦或隱匿其內而犯
    之者。
二、毀越門扇、牆垣或其他安全設備而犯之者。
三、攜帶兇器而犯之者。
四、結夥三人以上而犯之者。
五、乘火災、水災或其他災害之際而犯之者。
六、在車站或埠頭而犯之者。
前項之未遂犯罰之。
電業法第105條
（罰則（一）----供電設備之竊盜或損壞）
竊盜或損壞電桿、電線、變壓器或其他供電設備者，依刑法之規
定從重處斷。